臺灣臺中地方法院刑事附帶民事訴訟判決
110年度附民字第1066號
原      告  林雅婷

被      告  周柏辰
                    （現另案在法務部○○○○○○○○○○○執行中）
上列被告因詐欺案件（110 年度易字第2041號），經原告提起附
帶民事訴訟，請求損害賠償，本院於110年11月9日言詞辯論終結
，判決如下：
    主      文
被告應給付原告新臺幣2500元，及自民國110年10月26日起至清
償日止，按週年利率百分之5 計算之利息。
原告其餘之訴駁回。
本判決第一項得假執行。
    事實及理由
一、原告主張：被告並無販賣OPPO-A53手機（下簡稱「本案手機
    」）之真意，竟基於詐欺取財之犯意，於民國110年1月22日
    至23日間之某時日，利用網際網路連線登入其於臉書社群網
    站註冊之帳號，在臉書Marketplace交易平台上，使用暱稱
    「戀愛」之帳號張貼販賣本案手機之不實資訊，適原告於11
    0年1月24日下午5時5 6分許瀏覽上開訊息後，誤認被告確有
    出售本案手機之真意，而與被告談妥以新臺幣（下同）2500
    元購買本案手機，並於同日晚間8時34分許，匯款2500元至
    被告所指定之帳戶內，但被告遲未將本案手機寄出，其以此
    方式向原告詐得2500元，原告並因此案件奔波，受有精神、
    時間上損失2萬2500元，合計2萬5000元，爰依民法侵權行為
    之法律關係，請求被告賠償等語。並聲明：被告應給付原告
    2萬5000元，及自起訴狀繕本送達之翌日起至清償日止，按
    週年利率百分之5計算之利息。
二、被告則以：原告請求金額太高，我無法接受等語資為抗辯，
    並聲明：原告之訴駁回。
三、本院之判斷：
（一）附帶民事訴訟之判決，應以刑事訴訟判決所認定之事實為
      據，刑事訴訟法第500 條前段定有明文。本件原告主張被
      告基於詐欺之故意，以前揭方式對其施用詐術，致其受有
      2500元損害等事實，業經本院認定被告係犯刑法第339條
      之4第1項第3款之罪，而以110 年度易字第2041號刑事判
      決判處有期徒刑6月在案，有該刑事判決在卷可稽，是原
      告此部分主張之事實，應堪信為真實。
（二）其次，因故意或過失，不法侵害他人之權利者，負損害賠
      償責任。故意以背於善良風俗之方法，加損害於他人者亦
      同。民法第184條第1項定有明文。本件原告因被告詐欺之
      侵權行為，受有財產上損失2500元，既如上述，是原告依
      前揭規定，請求被告賠償其此部分財產上損害，即屬有據
　　　。
（三）又人格權受侵害時，得請求法院除去其侵害；有受侵害之
      虞時，得請求防止之。前項情形，以法律有特別規定者為
      限，得請求損害賠償或慰撫金；不法侵害他人之身體、健
      康、名譽、自由、信用、隱私、貞操，或不法侵害其他人
      格法益而情節重大者，被害人雖非財產上之損害，亦得請
      求賠償相當之金額，民法第18條、第195 條第1 項前段分
      別定有明文。是依上開法條規定可知，侵權行為損害賠償
      ，得請求非財產上之損害者，以「不法侵害他人之身體、
      健康、名譽、自由、信用、隱私、貞操，或不法侵害其他
      人格法益而情節重大者」為限。經查，本件被告向原告詐
      欺取財，係侵害原告之財產權，與前述法條規定得請求非
      財產上之損害之要件不符，原告自不得請求被告非財產上
      之損害，是本件原告請求被告賠償其精神、時間損失2萬2
      500部分，於法不合，不應准許。
（四）另給付無確定期限者，債務人於債權人得請求給付時，經
      其催告而未為給付，自受催告時起，負遲延責任。其經債
      權人起訴而送達訴狀，或依督促程序送達支付命令，或為
      其他相類之行為者，與催告有同一之效力；遲延之債務，
      以支付金錢為標的者，債權人得請求依法定利率計算之遲
      延利息；應付利息之債務，其利率未經約定，亦無法律可
      據者，週年利率為百分之5 ，民法第229 條第2 項、第23
      1 條第1 項前段、第203 條分別定有明文。原告請求被告
      賠償損害，以支付金錢為標的，無確定期限，又未約定利
      率，併請求自附帶民事起訴狀繕本送達被告之翌日即110 
      年10 月26日起至清償日止，按週年利率百分之5 計算之
      利息，於法有據，應予准許。
四、綜上所述，原告依侵權行為法律關係，請求被告給付財產上
    損失2500元，及自110年10月26日起至清償日止，按週年利
    率百分之5 計算之利息，為有理由，應予准許；逾此範圍所
    為請求，為無理由，應予駁回。
五、本件判決原告勝訴部分，所命給付之金額未逾50萬元，依刑
    事訴訟法第491 條準用民事訴訟法第389 條第1 項第5 款之
    規定，依職權宣告假執行。
六、本件為刑事附帶民事訴訟，依法無庸繳納裁判費，且訴訟程
    序中，兩造並無其他訴訟費用之支出，爰不另為訴訟費用負
    擔之諭知，附此敘明。
七、據上論結，本件原告之訴為一部有理由，一部無理由，依刑
    事訴訟法第502 條、第491 條第10款，民事訴訟法第389 條
    第1 項第5 款，判決如主文。
中　　華　　民　　國　　110 　年　　11　　月　　10　　日
                  刑事第十七庭  法  官  李宜璇
以上正本證明與原本無異。
如不服本判決應於收受送達後20日內向本院提出上訴書狀，並應
敘述具體理由；其未敘述上訴理由者，應於上訴期間屆滿後20日
內向本院補提理由書（均須按他造當事人之人數附繕本）「切勿
逕送上級法院」。
本判決非對於刑事訴訟之判決有上訴時不得上訴。
中　　華　　民　　國　　110 　年　　11　　月　　10　　日
                                書記官   張雅如